---
title: "R 기본변수"
author: "hangack"
date: '2021 12 01 '
output: 
  html_document:
    keep_md: true
---


```{r setup, include=FALSE}
knitr::opts_chunk$set(echo = TRUE)
```

https://bookdown.org/yihui/rmarkdown/html-document.html


Rmd(R markdown) 환경에서 재작업했다.

R Script는 코드만 입력하면 된다

`Ctrl+Alt+I`로 {r} 코드 블럭 형식을 바로 삽입할 수 있다.





## 변수에 값 할당

프로그래밍 언어에서 변수에 값을 할당한다면 보통 `=`을 사용한다. R에서도 사용할 수 있지만, `R` 문법을 소개하는 책(혹은 page)에서는 `<-`도 자주 사용될 것이다.


```{r}
a <- 1    ## R만의 특수한 문법이다.
b = 1
```

```{r}
print(a)
print(b)
```

## 변수 제거

변수 할당을 했으니 변수 제거도 해봐지

```{r}
rm(a)
print(a)
```




## 데이터 타입

 - numeric(수치형)
 - character(문자형)
 - logical(논리형)
 
을 베이스로 실수, 복소수, NaN 등 세부항목을 나눌 수 있다.

```{r}
my_num = 42
my_char = "hello"
my_logis = TRUE
```
```{r}
class(my_num)
class(my_char)
class(my_logis)
```

## 집합

데이터를 묶어주는 1차원 집합이다.
 - 1d: vector
 - 2d: Matrix
 - 3d: array
 
나중에 R을 많이 쓴다면 다차원 집합을 추가로 다루겠다.
절대 내가 귀찮아서다.


### vector

```{r}
num_vector = c(1,2,3)
char_vector = c('a','b','c')
logi_vector = c(TRUE,FALSE,TRUE)
```
```{r}
class(num_vector)
class(char_vector)
class(logi_vector)
```
c: combine의 약자


### 다변수 집합의 강제 형변환

집합은 동일한 타입만 입력받는 객체이기 때문에 여러 데이터 타입을 입력하면 강제 형변환이 진행된다.
```{r}
temp_a = c(1,'2',3)
temp_a
class(temp_a) ## 문자로 강제 형변환

temp_b = c(1,TRUE, FALSE)
temp_b
class(temp_b) ## 숫자로 강제 형변환

temp_c = c("TRUE",TRUE, FALSE, 100)
temp_c
class(temp_c) ## 문자로 강제 형변환
```

강제 형변환 우선순위는 다음과 같다.
 - 문자 > 숫자 > 논리



